

# Camilo Escar

Desarrollador Web

- Concepcion del Uruguay, Argentina
- **6** +543442475466
- @ camiloescar1995@gmail.com
- https://camiloescar.vercel.app/

#### **Intereses**

## Desarrollo de software

## Análisis de datos

# Nuevas tecnologías y tendencias en TI

**Idiomas** 

## Inglés

## Skills

## Lenguajes Frontend

HTML, CSS, JavaScript, TypeScript

## Frameworks

Next.js, React

## **Tecnologías**

Tailwind CSS, Webpack

## Lenguajes Backend

Node.js, Python

### Frameworks Backend

Express, Flask

## Tecnologías Adicionales

Socket.io, GraphQL, Docker, JWT, PostgreSQL

# Herramientas de Análisis de Datos

Tableau, Power BI

#### Blog

# **Blog Personal**

https://camiloescar.vercel.app/blog

#### Perfiles



## CamiloEscar

#### Resumen

Más de 2 años de experiencia en desarrollo web, me he enfocado en tecnologías como **React** y **Node.js.** Actualmente, estoy cursando la carrera de Sistemas de Información y tengo experiencia en la creación de proyectos de forma independiente

## **Projectos**

## Pizzeria App

Aplicación web moderna para una pizzería

https://pizzeria-donatello.vercel.app/

# Landing Page Arquitecto

Web App para mostrar proyectos arquitectonicos

https://landing-page-arquitecto.vercel.app/

#### Fulbito-F5

App para armar grupos de futbol 5

https://fulbito-f5.vercel.app/

# Experiencia

## Video Digital SRL

Técnico Instalador de Fibra Óptica

Concepcion del Uruguay

Enero 2019 - Presente

- https://www.videodigital.com.ar/
  - Encargado del mantenimiento de redes de fibra óptica y soporte tecnico.
- Implementé un sistema de gestión de reclamos que redujo los tiempos de respuesta en un 50%
- Enfoque en la atención al cliente y manejo de software de gestión.

MABSER 2016 – 2017

Instalador de Aire Acondicionado y Montaje Eléctrico

- Responsable de la instalación de sistemas de aire acondicionado y montajes eléctricos.
- Mantuve un enfoque en la calidad y la seguridad, completando proyectos en tiempo y forma.
- Aprendí a trabajar bajo presión y a solucionar problemas técnicos de manera eficiente, fortaleciendo mis habilidades prácticas y capacidad de trabajo en equipo.

#### Educación

## Universidad Autónoma de Entre Ríos (UADER), FCyT

2021 - Presente

Licenciatura en Sistemas de Informacion

https://fcytcdelu.uader.edu.ar/

#### EET N° 2 Francisco Ramírez

2013

Electricista con orientación a la electrónica industrial